【裁判字號】    92,易,247
【裁判日期】    920305
【裁判案由】    竊盜
【裁判全文】
臺灣臺中地方法院刑事判決                          九十二年度易字第二四七號
    公  訴  人  臺灣臺中地方法院檢察署檢察官
    被      告  丁○○
右列被告因竊盜案件，經檢察官提起公訴（九十一年度偵字第二二七○五號），本院
判決如左：
    主  文
丁○○共同竊盜，處有期徒刑參月，如易科罰金，以參佰元折算壹日。
    事  實
一、丁○○與真實姓名、年籍均不詳，綽號「小惠」之成年女子，基於意圖為自己不
    法所有之犯意聯絡，於民國（下同）九十一年九月二十一日晚上七時許，在臺中
    縣潭子鄉「ＣＣＫ保齡球館」後方之停車場，由丁○○在一旁看守把風，綽號「
    小惠」之女子則以其自備之鑰匙一支插入電門鎖內，上下搖動破壞鎖頭之方式，
    竊取金威盛輪業有限公司所有，由丙○○使用之車牌號碼ＫＺＤ─三四八號白色
    重型機車一輛，得手後做為代步之交通工具。後因擔心警方追查，丁○○與綽號
    「小惠」之人將所竊得之上開機車丟棄於丁○○住家後面大圳溝旁。嗣於九十一
    年十月十七日，警方因偵辦另案甲○○竊車勒贖案件，從丁○○友人甲○○口中
    得知上情，始循線查獲前開車牌一面。
二、案經臺中縣警察局移送臺灣臺中地方法院檢察署檢察官偵查起訴。
    理  由
一、訊據被告丁○○固坦承於上開時、地，綽號「小惠」之女子下手竊取上開機車之
    際，其當時亦在場等情，惟矢口否認有何竊盜之犯行，辯稱：「小惠」在竊取機
    車時，伊有告訴「小惠」不要偷云云。惟查：上揭車牌號碼ＫＺＤ─三四八號白
    色重型機車，係被害人金威盛輪業有限公司所有，由丙○○所使用，於九十一年
    九月二十一日，在臺中縣潭子鄉「ＣＣＫ保齡球館」後方之停車場失竊乙節，業
    據被害人黃文智於警訊中陳明在卷，並有車籍作業系統─查詢認可資料乙紙在卷
    足參。被告雖以前揭言詞置辯，惟被告於本院審理時陳稱：伊與綽號「小惠」之
    人並不熟識，是朋友介紹認識，「小惠」偷了車之後，伊告訴「小惠」不要牽扯
    到伊，所以「小惠」就把車子丟到伊家後面的排水溝（見本院九十二年一月二十
    二日訊問筆錄）等語明確，且參以被告自警訊、偵查至本院審理時，始終未能提
    供該名綽號「小惠」之人之住、居所或年籍資料以供查證，足見被告確與該名綽
    號「小惠」之人並不熟稔。則被告既與該名綽號「小惠」之人不甚熟識，見綽號
    「小惠」之人偷車，大可轉身離去，與該件竊盜案件劃清界線，惟被告不僅未離
    去竊車現場，反而在旁觀看綽號「小惠」之人如何以所自備之鑰匙，插入機車電
    門鎖內上下搖動偷竊車輛，甚且與綽號「小惠」之人一起將所竊得之機車棄置於
    其住家附近之排水溝，而謂其與該件竊盜案件無涉，實與常情有違；況被告於警
    訊中曾坦承與綽號「小惠」之人共同竊取上開機車之事實。綜上所述，被告確於
    上開時、地，與綽號「小惠」之人共同竊盜前揭機車，其上開所辯，尚不足採信
    。本件事證明確，被告犯行洵堪認定，應予依法論科。
二、核被告丁○○所為，係犯刑法第三百二十條第一項之竊盜罪。被告與綽號「小惠
    」之成年女子二人間，有犯意之聯絡及行為分擔，為共同正犯。爰審酌被告犯罪
    之動機、被告並非下手行竊之人、所用手段尚屬平和，竊得財物之價值，所生之
    危害不大，惟犯罪後仍飾詞卸責，尚無悔意等一切情狀，量處如主文所示之刑，
    並諭知易科罰金之折算標準，以示懲儆。
三、至警方移送之筆錄內證人甲○○雖於警訊中陳稱：被告丁○○曾告知證人乙○○
    所有之車牌號碼ＤＸ─九九五五號自用小客車係被告所竊取乙節，然被告於本院
    審理時堅決否認曾竊取前開自用小客車，辯稱：伊並未曾竊取上開自用小客車等
    語。經查：證人甲○○於本院審理時結證稱：其並未看到被告竊取該自用小客車
    ，是被告在電話中說是他偷的（見本院九十二年二月十九日審理筆錄）等語明確
    ，則證人甲○○並未親見被告竊取該部用小客車乙節，堪可認定。再證人甲○○
    先於警訊筆錄中陳稱：乙○○告訴其車子失竊之事，並要求其代為找尋，其意識
    到可能是丁○○所為，所以主動前往被告家中詢問被告有無偷竊該車，當時被告
    坦承行竊該車（見偵查卷第十三頁背面）等語，與證人甲○○於本院審理時所稱
    ：被告係於電話中告訴是其偷該輛自小客車（見本院九十二年二月十九日審理筆
    錄），並不相符。則證人甲○○所陳已前後不一，實不足為被告不利之認定，此
    外，復查無其他積極證據足資證明被告確有竊取車牌號碼ＤＸ─九九五五號自用
    小客車之犯行，此部分未據檢察官起訴，且與上開經本院論罪科刑之部分無涉，
    是就此部分，應由檢察官另行依法處理，併此敘明。
據上論斷，應依刑事訴訟法第二百九十九條第一項前段，刑法第二十八條、第三百二
十條第一項、第四十一條第一項前段，罰金罰鍰提高標準條例第一條前段、第二條，
判決如主文。
中      華      民      國    九十二    年      三      月      五      日
                                     臺灣臺中地方法院刑事第六庭
                                         法  官  劉麗瑛
右正本證明與原本無異。
如不服本判決，應於送達後十日內向本院提出上訴狀（須附繕本），上訴於臺灣高等
法院臺中分院。
                                         書記官
中      華      民      國    九十二    年      三      月      五      日
附錄論罪科刑法條
中華民國刑法第三百二十條
意圖為自己或第三人不法之所有，而竊取他人之動產者，為竊盜罪，處五年以下有期
徒刑、拘役或五百元以下罰金。
意圖為自己或第三人不法之利益，而竊佔他人之不動產者，依前項之規定處斷。
前二項之未遂犯罰之。


司法院資訊處製作；財團法人民間司法改革基金會備份。
